# 在建工程中的设备融资租赁核算问题

提问人：tianping820808 时间：2021-09-18 13:32:17
请教陈老师，公司在建一条生产线，其中几台设备通过融资租赁公司直租购入，租赁期 3 年。租赁期开始日整个生产线尚未完工，设备尚未达到预定可使用状态，请问能否在租赁期开始日确认使用权资产，次月折旧，还是计入在建工程，待达到预定可使用状态再确认使用权资产？

回答人：chenyiwei
可以计入“使用权资产——在建”，到达到预定可使用状态时开始计提折旧。另外使用权资产处于在建状态，不影响对应的租赁负债的利息确认。